【裁判字號】    98,審訴,2025
【裁判日期】    981016
【裁判案由】    毒品危害防制條例
【裁判全文】
臺灣桃園地方法院宣示判決筆錄        98年度審訴字第2025號
公  訴  人  臺灣桃園地方法院檢察署檢察官
被      告  乙○○
指定辯護人  本院公設辯護人甲○○
上列被告因違反毒品危害防制條例案件，於中華民國98年10月16
日下午4 時許，在本院第十法庭宣示判決，出席職員如下：
          法  官  林靜梅
          書記官  施春祝
法官起立朗讀判決主文、犯罪事實要旨、處罰條文、附記事項，
及告以上訴限制、期間並提出上訴狀之法院，且諭知記載其內容
：
一、主  文：
    乙○○施用第一級毒品，累犯，處有期徒刑壹年壹月，扣案
    之第一級毒品海洛因陸包含袋（合計淨重零點肆壹公克）均
    沒收銷燬之，注射針筒壹支沒收；又施用第二級毒品，累犯
    ，處有期徒刑肆月，扣案之第二級毒品甲基安非他命壹包含
    袋（驗餘毛重零點貳公克）沒收銷燬之；應執行有期徒刑
    壹年月，扣案之第一級毒品海洛因陸包含袋（合計淨重零
    點肆壹公克）及第二級毒品甲基安非他命壹包含袋（驗餘毛
    重零點貳公克）均沒收銷燬之，注射針筒壹支沒收。
二、犯罪事實要旨：
    緣乙○○前於民國88年間因施用毒品案件，經臺灣南投地方
    法院以88年度毒聲字第532 號裁定送觀察、勒戒後，認無繼
    續施用毒品之傾向，於88年8 月30日執行完畢釋放出所，並
    經臺灣南投地方法院檢察署檢察官以88年度偵緝字第262 、
    263 號為不起訴處分而確定在案；復於89年間因施用毒品案
    件，經臺灣南投地方法院以89年度毒聲字第706 號裁定送觀
    察、勒戒後，認無繼續施用毒品之傾向，於89年5 月31日執
    行完畢釋放出所，並經臺灣南投地方法院檢察署檢察官以88
    年度毒偵字第731 號為不起訴處分而確定在案；又於91年間
    因施用毒品案件，經臺灣南投地方法院以91年度毒聲字第17
    30號裁定令入戒治處所施以強制戒治，於92年2 月3 日強制
    戒治執行完畢，該次施用毒品案件並經臺灣南投地方法院以
    91年度埔刑簡字第48號判決判處有期徒刑5 月而確定在案並
    執行完畢；另於93年間因施用毒品案件，經臺灣南投地方法
    院以93年度訴字第313 號判決判處有期徒刑11月而確定在案
    （下稱案）；再於93年間因竊盜案件，經臺灣南投地方法
    院以93年度埔刑簡字第113 號判決判處有期徒刑6 月而確定
    在案（下稱案）；繼於93年間因施用毒品案件，經臺灣南
    投地方法院以93年度易字第292 號判決判處有期徒刑7 月而
    確定在案（下稱案）；上開第及案嗣經臺灣南投地方
    法院以93年度聲字第503 號裁定應執行有期徒刑1 年4 月而
    確定在案；並與上開案接續執行，於95年1 月9 日假釋出
    監，更於假釋期間內之95年間因施用毒品案件，經臺灣南投
    地方法院以95年度訴字第392 號判決判處有期徒刑1 年、3
    月，應執行有期徒刑1 年2 月而確定在案（下稱案）；復
    於95年間因竊盜案件，經臺灣南投地方法院以95年度易字第
    370 號判決判處有期徒刑8 月而確定在案（下稱案）；又
    於95年間因施用毒品案件，經臺灣南投地方法院以96年度訴
    字第9 號判決判處有期徒刑1 年而確定在案（下稱案）；
    上開至案經臺灣南投地方法院以96年度聲字第346 號裁
    定定應執行有期徒刑1 年6 月而確定在案，而撤銷上開假釋
    而接續執行上開殘刑3 月又11日，嗣因中華民國九十六年罪
    犯減刑條例施行，上開至案經臺灣南投地方法院以97年
    度聲減字第66號裁定減刑並定應執行有期徒刑8 月而確定在
    案，另第案依同裁定減刑為有期徒刑3 月，因已執行期間
    已超過減刑後之刑期，而無庸執行；另至案經臺灣南投
    地方法院以96年度聲減字第1234號裁定減刑並定應執行有期
    徒刑9月而確定在案，另第案依同裁定減刑為有期徒刑6月
    而確定在案；上開數罪接續執行，於96年12月30日執行完畢
    （於本案構成累犯）。詎其仍不知悔改，復分別基於施用第
    一級、第二級毒品之犯意，於98年5 月11日警經採集尿液時
    起回溯26小時、96小時內之某時，在臺灣地區不詳處所，施
    用第一級毒品海洛因、第二級毒品甲基安非他命各1 次，嗣
    於98年5 月11日凌晨1 時7 分許，在桃園縣平鎮市○○街8
    巷口為警查獲，並扣得其所有之第一級毒品海洛因6 包（合
    計淨重0.41公克，空包裝總重1.44公克，含與毒品無法析離
    之包裝袋6 個）、第二級毒品甲基安非他命1 包（驗前毛重
    0.33公克，因鑑驗使用費失0.01公克，驗餘毛重0.32公克，
    含與毒品無法析離之包裝袋1 個）及其所有供其施用第一級
    毒品海洛因所用之注射針筒1 支（起訴書漏載，內已無毒品
    殘留），經其同意採集其尿液送驗後，檢驗結果呈鴉片類及
    安非他命類陽性反應，而悉上情。
三、處罰條文：
    毒品危害防制條例第10條第1 項、第2 項、第18條第1 項前
    段，刑法第11條、第47條第1 項、第38條第1 項第2 款、第
    51條第5 款。
四、附記事項：
    扣案之第一級毒品海洛因6 包及第二級毒品甲基安非他命1
    包，其中包裝袋部分因摻殘若干毒品無法分離，均應一體視
    為毒品部分，而依毒品危害防制條例第18條第1 項前段規定
    ，宣告沒收銷燬之。至鑑驗費失之毒品部分，既已滅失，爰
    不另為沒收銷燬之宣告。
五、協商判決除有刑事訴訟法第455 條之4 第1 項第1 款於本訊
    問程序終結前，被告撤銷協商合意或檢察官撤回協商聲請者
    ；第2 款被告協商之意思非出於自由意志者；第4 款被告所
    犯之罪非第455 條之2 第1 項所定得以協商判決者；第6 款
    被告有其他較重之裁判上一罪之犯罪事實者；第7 款法院認
    應諭知免刑或免訴、不受理者情形之一，及違反同條第2 項
    「法院應於協商合意範圍內為判決；法院為協商判決所科之
    刑，以宣告緩刑或2 年以下有期徒刑、拘役或罰金為限」之
    規定者外，不得上訴。
六、如有前述例外得上訴之情形，又不服本件判決，得自收受判
    決送達後10日內，向本院提出上訴書狀，上訴於第二審法院
    。
中    華    民    國    98    年      10  月    16    日
                  臺灣桃園地方法院刑事庭
                              法  官  林靜梅
以上正本證明與原本無異。
                              書記官  施春祝
中    華    民    國    98    年      10  月    16    日
附錄本案論罪科刑依據之法條：
毒品危害防制條例第10條
施用第一級毒品者，處 6 月以上 5 年以下有期徒刑。
施用第二級毒品者，處 3 年以下有期徒刑。


司法院資訊處製作；財團法人民間司法改革基金會備份。
